【裁判字號】    97,交抗,1014
【裁判日期】    970818
【裁判案由】    違反道路交通管理處罰條例
【裁判全文】
臺灣高等法院交通事件裁定        97年度交抗字第1014號
抗  告  人
即受處分人  甲○○
上列抗告人因違反道路交通管理處罰條例案件，不服台灣士林地
方法院中華民國九十七年六月十八日所為之裁定（九十七年度交
聲字第六一一號），提起抗告，本院裁定如下：
    主  文
抗告駁回。
    理  由
一、道路交通管理處罰條例第四十條規定，汽車駕駛人，行車速
    度，超過規定之最高時速，或低於規定之最低時速，除有第
    四十三條第一項第二款情形外，處新台幣（下同）一千二百
    元以上二千四百元以下罰鍰。又依同法第七條之二第一項第
    七款、第二項、第三項第九款、第四項、第五項規定，汽車
    駕駛人經以科學儀器取得證據資料證明其行為違規者，得逕
    行舉發；科學儀器採固定式者，定期於網站公布其設置地點
    ；但汽車駕駛人之行車速度超過規定之最高速限或低於規定
    之最低速限者，不在此限；採用固定或非固定式科學儀器取
    得證據資料證明者，於一般道路須至少於一百公尺，於高速
    公路、快速公路須至少於三百公尺前，明顯標示之；逕行舉
    發，應記明車輛牌照號碼、車型等可資辨明之資料，以汽車
    所有人為被通知人製單舉發。
二、原裁定略以：
  (一)原處分意旨略為：台北縣政府警察局交通值勤警員於民國九
    十七年二月二十二日八時四十九分許，在台北縣五股鄉○○
    ○路（往新莊方向）路口處，查獲車牌K8V—516號機車，因
    「限速五十公里，經測時速七十公里，超速二十公里（二十
    公里以上未滿四十公里）」違規，依道路交通管理處罰條例
    第四十條規定，以北縣警交字第CG0000000號通知單（俗稱
    「紅單」，下簡稱之）逕行舉發，裁罰一千四百元。
  (二)異議意旨略謂：上揭紅單所載之違規地點「台北縣五股鄉○
    ○○路（往新莊方向）」，並不明確，且該路段並無限速五
    十公里及前方有測速照相之標誌，況所使用之測速設備，是
    否合格，非無疑義，爰依法聲明異議云云。
  (三)經查：
  1.關於「速限50公里」之標誌及「前有測速照相」之警示牌一
    節：
    系爭牌誌係設置於台北縣五股鄉○○○路（往新莊方向），
    距離測速照相儀器約二百公尺處，有台北縣政府警察局九十
    七年六月十六日北縣警交字第0970075077號函及檢附照片可
    稽（見原審卷第二十三、二十五頁），核與前揭道路交通管
    理處罰條例第七條之二第三項（原裁定誤繕為第四項）規定
    相合。甲○○固提出照片指稱舉發現場並未設有標誌云云，
    惟其照片既非在系爭測速儀器安裝處至少一百公尺前之處所
    拍攝，是其取景地點不對，自無可採。
  2.關於違規地點之地址是否明確一節：
    依舉發照片所示，該地點兩側並無房舍，客觀上即無法載明
    系爭違規超速路段，究係介於何一門牌號碼之間。從而，上
    揭記載方式，自難以苛責。
  3.關於雷達測速儀器一節：
    其規格係24.125GHz（K-Band）照相式，廠牌為 GATSOMETER
    ，主機型號：TYPE24，天線型號：TYPE24，主機器號：2767
    ，天線器號：2767，於九十六年十二月十四日檢定，檢定合
    格單號為MOGA0000000A，MOGA0000000B，有效期限是九十七
    年十二月三十一日，有經濟部標準檢驗局九十六年十二月十
    四日雷達測速儀檢定合格證書影本在卷可按，核無甲○○所
    指不當情形。
  4.爰認本件違規事證明確，原處分機關依道路交通管理處罰條
    例第四十條規定裁處罰鍰一千四百元，並無違誤。是甲○○
    之異議為無理由，應予駁回。
三、抗告意旨略謂：伊查閱警局網頁結果，並未發現上揭地點有
    設置固定式科學儀器之資料，伊又無法詳細檢視原裁定所引
    用之台北縣政府警察局上揭公函及檢附照片，無從得知其與
    違規事實間之關聯，舉發單位實應提出本件違規當日係採用
    非固定式科學儀器，並已於至少一百公尺前之路口明顯處，
    設置限速五十公里及測速儀之警示牌證明；原審偏信舉發單
    位所謂之取景地點，卻不採伊之現場照片，伊自難甘服云云
    。
四、本院查：
  (一)按取捨證據及認定事實，乃法院自由判斷職權之行使，其對
    於證據證明力所為之判斷，茍係基於吾人日常生活之經驗，
    而未違背客觀上應認為確實之定則，並已敘述其何以為此一
    判斷之理由，即不能任憑主觀意見，逕指為違法。
  (二)原審已經查明原處分機關憑以裁罰之甲○○違規照片，係由
    非固定式科學儀器所拍攝，且該儀器亦經合格檢定，所設置
    之地點與速限五十公里之標示牌，距離上揭違規地點二百公
    尺，悉符道路交通管理處罰條例第七條之二第三項之規定。
    上揭照片，並附於紅單之上，送達甲○○，有載明該情之紅
    單在案可考，抗告意旨竟稱無法詳細檢視，顯然不符實情，
    殊無可採。又甲○○所提出之照片，無一張與違規照片有類
    似之背景，原審不予採認，並不違背吾人日常生活之經驗法
    則。甲○○置原裁定已明白論斷之事項於不顧，猶憑己意，
    仍執陳詞，提起本件抗告，應認為無理由，予以駁回。
據上論結，應依道路交通案件處理辦法第二十六條，刑事訴訟法
第四百一十二條，裁定如主文。
中    華    民    國    97    年    8     月    18    日
                  刑事第十九庭審判長法  官  黃金富
                                    法  官  魏新國
                                    法  官  洪昌宏
以上正本證明與原本無異。
不得再抗告。
                                    書記官  王韻雅
中    華    民    國    97    年    8     月    18    日


司法院資訊處製作；財團法人民間司法改革基金會備份。
